【裁判字號】    98,消債清,18
【裁判日期】    980731
【裁判案由】    清算事件
【裁判全文】
臺灣臺南地方法院民事裁定            98年度消債清字第18號
債  務  人  甲○○
上列當事人聲請消費者債務清理事件，本院裁定如下：
    主  文
債務人甲○○自民國九十八年七月三十一日下午四時起開始清算
程序，並命司法事務官進行本件清算程序。
    理  由
一、按債務人不能清償債務或有不能清償之虞，得依本條例所定
    更生或清算程序，清理其債務。債務人於法院裁定開始更生
    程序或許可和解或宣告破產前，得向法院聲請清算。法院開
    始清算程序之裁定，應載明其年、月、日、時，並即時發生
    效力，消費者債務清理條例第3條、第80條、第83條第1項分
    別定有明文。
二、本件債務人主張：債務人甲○○民國96年每月平均薪資收入
    僅約新臺幣（下同）833元，負債總額為1,067,499元，均為
    無擔保或無優先權之債務，名下雖有四筆不動產及汽車1輛
    ，惟負債顯然超過資產甚多，已達不能清償債務或有不能清
    償之虞之程度。債務人曾於97年間向最大債權金融機構台新
    國際商業銀行（下稱台新銀行）申請債務協商，該銀行雖提
    供「180期、每月付款12,000元」之還款方案，但債務人原
    經營之耀展實業社已於96年3月間結束營業，債務人年歲已
    高又無其他收入，僅能依賴子女扶養，債務人之收入大幅減
    少，實在無法答應上開還款方案，因而協商不成立。債務人
    前雖有從事營業，但每月營業額在200,000元以下，僅為小
    規模之營業活動，復未經法院裁定開始更生程序或許可和解
    或宣告破產，爰向本院聲請清算等語。
三、債務人主張其96年每月平均薪資收入約833元，負債總額為1
    ,067,449元，均為無擔保或無優先權之債務，名下雖有四筆
    不動產及汽車1輛，惟負債仍顯然超過資產甚多，以及其雖
    有從事營業，但僅屬小規模營業活動之事實，業據提出債權
    人清冊、財產及收入狀況說明書、財政部台灣省南區國稅局
    95年、96年度綜合所得稅各類所得資料清單、財政部台灣省
    南區國稅局財產歸屬資料清單、財團法人金融聯合徵信中心
    當事人查詢個人資料（信用報告）、勞、健保投保資料、耀
    展實業社93年至96年營業稅繳納證明等為證，並經本院依職
    權調取債務人96、97年度稅務電子閘門財產所調件明細表，
    堪認債務人確已達不能清償債務或有不能清償之虞之程度。
四、按債務人對於金融機構因消費借貸、自用住宅借款、信用卡
    或現金卡契約而負債務，在聲請更生或清算前，應提出債權
    人清冊，以書面向最大債權金融機構請求協商債務清償方案
    ，並表明共同協商之意旨，消費者債務清理條例第151條第1
    項定有明文。債務人主張其曾於97年間向最大債權金融機構
    台新銀行申請債務協商，惟協商不成立，業據提出前置協商
    不成立通知書為證，自堪信為真實。
五、綜上所述，債務人僅係從事營業小規模營業活動之消費者，
    其已達不能清償債務或有不能清償之虞之程度。而債務人曾
    向最大債權金融機構銀行請求協商債務清償方案，惟協商不
    成立，且未經法院裁定開始更生程序或許可和解或宣告破產
    ，又查無消費者債務清理條例第6條第3項、第8條或第82條
    第2項所定駁回清算聲請之事由存在，則債務人聲請清算，
    應屬有據，爰裁定如主文。
中    華    民    國    98    年    7     月    31    日
              民事第三庭    法      官  林福來
上為正本係照原本作成
本裁定不得抗告。
本裁定已於98年7月31日下午4時公告。
中    華    民    國    98    年    7     月    31    日
                            書  記  官  吳俊達


司法院資訊處製作；財團法人民間司法改革基金會備份。
